



ADRESSE 375 Olagaineko Bidea 64250 Espelette – France



Téléphone 06.29.13.36.09



E-mail
Jonathangager75@gmail.
com



https://www.linkedin.co m/in/jonathan-gagera62921289/



Permis A et B

LANGUES



Langue maternelle



Couramment



GAGERJonathan

Présentation

Après huit ans d'expérience en tant qu'infirmier, j'entreprends une reconversion professionnel pour devenir développeur web junior. Actuellement je viens de valider un certificat Entrepreneur numérique. Mon engouement pour les logiciels et les applications mobiles est indéniable.

Mon objectif est de rejoindre une entreprise et une équipe dynamique qui me permettront de mettre en pratique les compétences que j'ai acquises au cours de mes formations.

Formation

- 2008-2009 : BAC STG Gestion au Lycée Saint Nicolas
- 2011-2015 : Bachelier en Soins Infirmiers à la Haute Ecole Francisco Ferrer
- 2019-2022 : Niveau Master Santé Publique à l'Université catholique de Louvain
- 2023 : Entrepreneur numérique CMS Wordpress Simplon Nouvelle-Aquitaine

Expériences professionnelles

• 2015-2021 : Infirmier et chef infirmier en Hôpital psychiatrique

• 2021-2023 : Infirmier scolaire

Compétences









